臺灣桃園地方法院交通事件裁定　　　　　　　　　　　九十年度交聲字第三一三號
　　異　議　人
　　即受處分人　甲○○
右列受處分人因違反道路交通管理處罰條例事件，對交通部公路局新竹區監理所桃園
監理站違反道路交通管理事件裁決書所為處分（原處分案號：九十年十月二十九日桃
監裁五字第駕裁五二－Ｕ00000000號），聲明異議，本院裁定如左：
        主  文
異議駁回。
        理  由
一、聲明異議意旨略以：異議人甲○○於民國九十年七月十四日十四時五十一分許，
    駕駛車號Ｖ八－二九四六號自用小客貨車（下稱上開小客貨車），行經高雄市○
    ○路○○道時，平交道之警示鈴聲雖已顯示，然當時車子的位置是在不可臨時停
    車的黃網區內，所以無法立即停車，而見柵欄未放下，故加速通過，並非強行闖
    越，又交通法規既明文規定，穿越平交道前需先停看聽後始得通過，而當時伊所
    駕駛上開小客貨車在停看聽後速度自然非常慢，實無法於六秒內通過平交道等語
    。
二、按汽車駕駛人，駕車在鐵路平交道有不遵守看守人員之指示，或遮斷器開始放下
    ，或警鈴已響、閃光號誌已顯示，仍強行闖越者，處二千元以上四千元以下罰鍰
    ，道路交通管理處罰條例第五十四條第一款規定甚明。
三、經查：
    (一)本件違規事實係異議人甲○○於九十年七月十四日十四時五十一分許，駕駛
        上開小客貨車，行經高雄市○○路○○道，響鈴已響且閃光號誌已顯示，仍
        闖越平交道，為內政部警政署鐵路警察局第三警務段高雄分駐所員警依拍攝
        違規照片逕行舉發，而填製內政部警政署鐵路警察局鐵警行字第Ｕ0000
        0000號舉發違反道路交通管理事件通知單，惟異議人於應到案日期（九
        十年九月三十日）前到案陳述不服舉發，裁決機關認無理由而於九十年十月
        二十九日裁決處罰鍰新台幣九千元整，並依第六十三條第一項記違規點數三
        點，有前揭違規通知單、裁決書各乙份附卷可參。
    (二)又證人李明義即逕行舉發異議人上開違規事實之員警於本院調查程序中結證
        稱：（問：本件是否為你所舉發？）本件是我依據採證相片逕行舉發，因異
        議人所駕駛車輛在平交道警鈴響七．四秒後開始通行，八．六秒時仍持續通
行中，我們舉發原則是駕駛人若在六秒內則不舉發，給駕駛人一個緩衝時間
        等語（見本院九十年十一月二十九日訊問筆錄），而證人李明義為執行職務
        之公務員，與異議人間並無任何親誼怨隙存在，其所為之上開證詞自屬客觀
        公正，應堪採信，且平交道自動測速照相主機功能設定之延遲時間（閃光號
        誌顯示或遮斷器動作到相機啟動前之時間）依規定設定六至八秒一情，亦有
        本院向內政部警政署鐵路警察局第三警務段高雄分駐所函調之「臺灣省鐵路
        警察局微電腦闖越平交道自動測速照相設備使用暨安全維護管理規定」在卷
        足參，再佐以異議人於本院調查程序中亦就其駕駛上開小客貨車於事發當時
        在平交道警鈴響八．六秒時仍通過一情自陳在卷（見本院同上訊問筆錄），
        復有違規照片二紙在卷為憑，是以異議人確於右揭時、地違規強行闖越鐵路
        平交道一情應堪認定。
    (三)另依異議人於本院調查程序中所述之事發情節及參以卷附之違規照片，足見
        當時行駛之車輛眾多且前後緊跟，而異議人既知前方車行並非順暢且將通過
        依規定禁止臨時停車之黃網區，則其自當待前車已順利通過黃網區後，再行
        前進行駛以避免在黃網區臨時發生依號誌規定應停止之情，而非緊跟在前車
        之後，待鐵路平安道警鈴響時，始發生其所述無所適從之結果，基此，異議
        人以上情為免責之抗辯，非屬有據。
    (四)綜上所述，本件異議人甲○○於右揭時、地，行經平交道，響鈴已響且閃光
        號誌已顯示，仍闖越平交道，於接獲前揭違規通知書後，於應到案期日前（
        九十年九月三十日前）到案陳述不服舉發，裁決機關認無理由，而依前揭道
        路交通管理處罰條例第五十四條第一項第一款、第八十五條第三項，違反道
        路交通處理事件統一裁罰標準及處理細則第四十三條、第四十四條、第六十
        一條規定，對異議人處新台幣九千元之罰鍰，並依第六十三條第一項記違規
        點數三點，經核並無違法之處，異議意旨求為撤銷原裁決，非有理由，應予
        駁回。
據上論斷，應依道路交通管理處罰條例第八十七條第二項、道路交通案件處理辦法第
十九條，裁定如主文。
中        華        民       國     九十一    年    一    月    三十一  日
                                臺灣桃園地方法院交通法庭
                                    法  官  王  美  玲
右正本證明與原本無異。
如不服本裁定，應於裁定送達後五日內向本院提出抗告狀。
                                    書記官  賴  玉  真
中        華        民        國     九十一   年    二    月     五     日
